【裁判字號】    97,上訴,385
【裁判日期】    970430
【裁判案由】    毒品危害防制條例
【裁判全文】
臺灣高等法院臺南分院刑事判決         97年度上訴字第385號
上  訴  人
即  被  告  甲○○
                      號
                    （現於臺南監獄臺南分監另案執行中）
上列上訴人因毒品危害防制條例案件，不服臺灣臺南地方法院96
年度訴字第914號中華民國97年2月15日第一審簡式判決（起訴案
號：臺灣臺南地方法院檢察署96年度毒偵字第1833、1834號，追
加起訴案號：96年度毒偵字第375號），提起上訴，本院判決如
下：
    主  文
上訴駁回。
    事  實
一、甲○○前於民國92年間，曾因毒品案件，經臺灣臺南地方法
    院裁定送觀察、勒戒，而於92年8月30日執行完畢；另於92
    、93年間，又因毒品案件，經臺灣臺南地方法院分別判處有
    期徒刑10月、1年2月確定，而於95年8月9日縮刑期滿執行完
    畢。詎甲○○仍不知悔改且未戒除毒癮，又於觀察、勒戒執
    行完畢釋放後5年內，於下列時間、地點，有施用毒品行為
    ：
  (一)95年9月29日零時前3、4日內某時，在臺南市○○路178號住
    處，施用第一級毒品海洛因1次。嗣於95年9月28日晚間10時
    43分許，在臺南市○○路明和公園東側路邊，為警攔檢採集
    尿液送驗後查獲，並扣得第1級毒品海洛因1包（驗餘淨重
    0.02公克）。
  (二)95年10月20日上午8時許，在臺南市○○區○○路1段麥當勞
    廁所內，施用第1級毒品海洛因1次。嗣於同月22日下午4時
    50分許，於其前開施用海洛因行為未被有偵查權之公務員或
    機關發覺前，自動前往臺南市警察局第四分局華平派出所自
    首坦承犯行，進而接受裁判。
  (三)95年11月17日上午某時，在臺南市○○路178號住處，施用
    第1級毒品海洛因1次。嗣於同月18日下午4時20分許，於其
    前開施用海洛因行為未被有偵查權之公務員或機關發覺前，
    前往臺南市警察局第六分局大林派出所自首坦承犯行，進而
    接受裁判。
二、案經臺南市警察局第六分局、第四分局報告臺灣臺南地方法
    院檢察署檢察官偵查起訴。
    理  由
壹、程序方面：
    按被告以外之人於審判外之陳述，雖不符前四條之規定，而
    經當事人於審判程序同意作為證據，法院審酌該言詞陳述或
    書面陳述作成時之情況，認為適當者，亦得為證據。刑事訴
    訟法第159條之5定有明文。被告於準備程序中就本件證據方
    法均明白表示同意有證據能力（見本院卷第33頁）。而本院
    審酌證人陳容成於警詢之陳述、臺南市警察局第六分局金華
    派出所巡佐兼副所長林俊成95年9月28日職務報告及鑑定書
    等之作成，並無違反程序規定，復無意思不自由情形，應認
    為適當，而有證據能力。
貳、實體方面：
一、前揭事實，迭據被告於警偵詢、原審及本院審理中自白不諱
    ，此外復有：(一)證人陳容成警詢中證述被告有丟棄海洛因1
    包。(二)臺南市警察局第六分局金華派出所巡佐兼副所長林俊
    成95年9月28日職務報告查獲被告丟棄海洛因1包。(三)扣案被
    告所有之海洛因1包（驗餘淨重0.02公克）(四)長榮大學確認
    被告之尿液呈可待因與嗎啡陽性反應之報告三紙。(五)臺南市
    警察局第四分局尿液檢驗結果報告。被告自白核與事實相符
    ，足為可採。本件事證明確，被告三次施用海洛因之犯行可
    資認定。
二、按觀察、勒戒執行完畢釋放後，5年內再犯施用毒品之罪者
    ，檢察官應依法追訴，毒品危害防制條例第23條第2項定有
    明文。本件被告於92年間因毒品案件，經原審裁定施以觀察
    、勒戒後，於92年8月30日執行完畢釋放，又於5年內再犯本
    件施用毒品之罪，依前述規定，自應由檢察官逕為追訴。
三、查海洛因為第1級毒品，毒品危害防制條例第2條第2項第1款
    定有明文。核被告先後3次施用海洛因，所為均係犯毒品危
    害防制條例第10條第1項之施用第1級毒品罪。其施用前持有
    第一級毒品之低度行為，為其後施用之高度行為所吸收，不
    另論罪。又被告所犯前開3罪間，犯意個別，應予分論併罰
    。再查被告前於92、93年間，曾因毒品案件，經原審分別以
    92年度訴字第1005號、93年度訴字第750號判決判處有期徒
    刑10月、1年2月確定，兩案接續執行後，於95年8月9日縮刑
    期滿執行完畢，有臺灣高等法院被告前案紀錄表附卷可稽，
    被告於5年以內故意再犯本件有期徒刑以上之罪，均為累犯
    ，應依刑法第47條第1項規定加重其刑。又被告於95年10月
    20日、11月17日之施用毒品犯行，在未被有偵查權之公務員
    或機關發覺前，即分別主動向臺南市警察局第四分局、第六
    分局警員自首坦承犯行，進而接受裁判，有警訊筆錄載明可
    稽，該二次犯行應均依刑法第62條自首之規定減輕其刑。並
    依同法第71條第1項規定先加後減之。
四、再查本件被告所為之施用毒品犯行，其犯罪時間均在96年4
    月24日以前，所犯且均合於中華民國96年罪犯減刑條例第3
    條第1項第7款所定之減刑條件，應依同條例第7條第1項、第
    2項規定，於裁判時減其宣告刑，同時諭知其宣告刑及減得
    之刑，再定其應執行之刑。
五、扣案白色粉末1包（驗餘淨重0.02公克），為第1級毒品海洛
    因，有法務部調查局95年10月23日鑑定書卷內可憑，應依毒
    品危害防制條例第18條第1項前段規定，沒收銷燬之。
六、原審以被告罪證明確，依毒品危害防制條例第10條第1項、
    第18條第1項前段，中華民國96年罪犯減刑條例第2條第1項
    第3款、第7條第1項、第2項，刑法第11條、第47條第1項、
    第62條、第41條第1項前段、第51條第5款，刑法施行法第1
    條之1第1項等規定分別論處被告有期徒刑1年、10月、10月
    ，再各減為有期徒刑6月、5月、5月，定應執行刑為有期徒
    刑1年2月，並諭知扣案海洛因1包（驗餘淨重0.02公克）沒
    收銷燬之。其認事用法洵無違誤，量刑亦適當。被告上訴空
    言原審未審酌其自首減刑云云，自非可採，為無理由，應予
    駁回。
七、至檢察官移送併辦被告於95年11月17日在臺南市○○路住處
    廁所施用第一級毒品海洛因部分，經查上開犯罪事實業據檢
    察官於原審以96年度毒偵字第375號追加起訴（見原審卷第
    62頁），並經判決審酌在案（即事實(三)部分），附此敘明。
據上論結，應依刑事訴訟法第368條，判決如主文。
本案經檢察官劉欽銘到庭執行職務。
中    華    民    國    97    年    4     月    30    日
                  刑事第一庭    審判長法  官  黃崑宗
                                      法  官  蔡長林
                                      法  官  夏金郎
以上正本證明與原本無異。
如不服本判決，應於收受本判決後十日內向本院提出上訴書狀。
其未敘述上訴理由者並得於提起上訴後十日內向本院補提理由書
狀（均須按他造當事人之人數附繕本）「切勿逕送上級法院」。
                                      書記官  劉岳文
中    華    民    國    97    年    4     月    30    日
附錄本判決論罪科刑法條：
毒品危害防制條例第10條第1項：
施用第一級毒品者，處6月以上5年以下有期徒刑。


司法院資訊處製作；財團法人民間司法改革基金會備份。
